# 收购同一集团下子公司 5% 股权

提问人：cabbageee 时间：2023-01-31 18:10:30
请教陈版，公司A和公司B均为公司C的子公司， 2022 年 12 月公司A购买公司B 5%的股权，协议及工商均在 22 年 12 月完成，但股权款在 23 年 1 月支付，在这个前提下，A公司 22 年的报表上是否应该体现这5%的股权？
感谢！

回答人：chenyiwei
由于是关联交易，所以股权款的支付不是判断能否确认股权投资的主要条件，主要考虑是截至 2022 年末是否已完成标的股权的交割，A是否已就此对B享有股东权利。
如果股权转让合同对股权交割事项无特殊约定，鉴于工商变更在 2022 年内完成，则可以认为应体现该5%股权投资及应付股权转让款。